Inventaris van het archief van de familie Repelaer, 1496-1940
Nationaal Archief, Den Haag
- PERSOONLIJKE STUKKEN., A
  - Hugo Repelaer(van Driel). 1804-1878., A.6
    - Financiële aangelegenheden.
      - Contract betreffende de oprichting van een vennootschap Posthumus en Co. tot de fabricatie van wollen stoffen te Maastricht. Afschrift., 1858.; 303; 1 stuk
        Hugo Repelaer van Driel was één der aandeelhouders.
      - Akte van verhuur d.d. 14 okt. 1860 van een huis en erf aan het Vrijthof te Maastricht door M.F.J.A. Baron van Verschuer aan C.A. Baron de Bieberstein. Met overdracht van deze huur (uitgezonderd stal en koetshuis) door Baron de Bieberstein aan Jhr. Repelaer van Driel. Onderhands., 1860-1864.; 304; 1 stuk
      - Extrakt uit de Resoluties van de Minister van Financiën betreffende het vervallen van de borgtochten van Jhr. Mr.H.Repelaer van Driel in zijn functies van agent van 's-Rijksschatkist en betaalmeester te Sneek en Maastricht., 1872.; 305; 1 stuk
      - Aantekeningen van uitgaven door Hugo Repelaer gedaan., z.j.; 306; 3 stukken
      - Nota van aangekochte loten., z.j.; 307; 1 stuk
      - Klapper op effecten in het bezit van de familie Repelaer., z.j.; 308; 1 deel
    - Betaalmeester te Sneek.
      - Borderel van schatkistbiljetten, die in okt. 1831 in betaling van gewone belastingen door de ontvanger van de Rijksbelastingen te Woudsend waren aangenomen., 309; 1 stuk
      - Extract uit het register der resolutien van de minister van Financiën betreffende de voorlopige overname door Jhr. Repelaer van het agentschap van 's-Rijks kas te Sneek, met proces verbaal van deze overgifte., 1834.; 310; 4 stukken
      - Aanslagbiljetten voor de personele en patentbelasting in de gemeente Sneek., 1845.; 311; 4 stukken
      - Formulieren van kwitanties van onderlinge verzendingen tussen agenten van de Schatkist., z.j.; 312; 2 stukken
    - Directeur van een spaarbank te Sneek.
      - Staat der spaarbank te Sneek van 25 april 1818-1 jan. 1853., 313; 1 stuk
        Hugo Repelaer was een der directeuren.
      - Brief van J.Wouters, directeur van een spaarbank te Sneek, aan Hugo Repelaer., 1855.; 314; 1 stuk
    - Varia.
      - Tractaatje: "On ne nait pas Chrétien". publié par la Société pour impression de livres réligieux à Toulouse., 1837.; 315; 1 stuk
      - Tractaatje: "Aandacht op het gebed des Heeren". door Ds.C.C.Callenbach., 1857.; 316; 1 stuk
      - "Eenige geschiedkundige en plaatselijke merkwaardigheden van 's-Gravenhage"., c. 1839.; 317; 1 stuk
      - Bekendmaking van het overlijden van Christine Elisabeth van Welderen, baronesse Rengers., 1851.; 318; 1 stuk
      - Algemeen verslag van het verhandelde op de algemene vergadering van het hoofdbestuur en de afgevaardigden der districts-commissien van het fonds ter aanmoediging en ondersteuning van de gewapende dienst in de Nederlanden., 1854.; 319; 1 stuk
      - Verslag van het bestuur der inrichting voor diakonessen in Nederland over de jaren, 1856 en 1857.; 320; 1 stuk
      - Schouwburgprogramma voor de opvoering d.d. 6 sept. 1858 van "Het Verheugd Amsterdam" door Mr.J.van Lennep., 321; 1 stuk
      - Circulaire van de hoofdcommissie voor de verloting ten behoeve van de slachtoffers van de brand van Enschede., 1862.; 322; 1 stuk
      - Feestuitgaven van het Nieuw Dagblad van 's-Gravenhage bij de herdenking van Nederlands onafhankelijkheid., 1863.; 323; 2 stukken
      - Brief van de Gedeputeerde Staten van het Hertogdom Limburg aan de Tweede Kamer der Staten Generaal betreffende een ontwerp wet tot heffing der grondbelasting in het Hertogdom Limburg., 1863.; 324; 1 stuk; Gedrukt
      - Fragment van het register op het provisioneel reglement op de exercitien en manoevres der kavallerij., z.j.; 325; 1 stuk
      - Aantekeningen van een preek, gehouden door Ds. Schuurman., z.j.; 326; 1 stuk
      - "Theoretische voordragt van een werktuig, dat eenmaal in beweging gebragt zijnde, onafhankelijk van alles, wat buiten hetzelve bestaat, zijne werkzaamheid blijft voortzetten en door de drukking van den dampkring op het luchtledige eene beschikbare werkkracht aanbiedt, die aan de vereischte voldoet"., z.j.; 327; 1 stuk
      - "Den Haag in den Franschen tijd" door J. Smit, bijblad bij de Nieuwe Courant., z.j.; 328; 1 stuk
      - Crayontekening door J.Enter., z.j.; 329; 1 stuk
  - Anna, baronesse van Zuylen van Nyevelt, echtgenote van Hugo Repelaer van Driel. 1822-1893, A.7
    - Brief van Ocker Repelaer (1805-1859), 1846.; 330; 1 stuk
  - Ocker Repelaer 1805-1859., A.8
    - Academische bul voor Ocker Repelaer, wegens verkrijging van de graad van doctor in de rechtswetenschappen aan de Leidse universiteit., 1829.; 331; charter
    - Dissertatie "Specimen juridicum inaugurale de juribus usu fructuarii". door Ocker Repelaer ter verkrijging van de graad van doctor in de rechtswetenschappen., 1829.; 332; 1 stuk
    - Procuratie, gepasseerd voor Johannes Gerardus van der Haak, notaris te 's-Gravenhage, door Jhr. Ocker Repelaer op Jhr. Hugo Repelaer en Aalbrecht Jan, baron van Slingelandt., 1833.; 333; 2 stukken
    - Extract uit de Resoluties van de gouverneur-generaal van Nederlands-Indië van 6 december 1838, betreffende toestemming aan Mr.O.Repelaer geld over te maken naar Elisabeth Repelaer, zijn zuster in Nederland., 334; 1 stuk
    - Extract uit de Resoluties van de gouverneur-generaal van Nederlands-Indië van 10 jan. 1839 betreffende onderzoek tegen Mr.R.J.Loisel, fiscaal bij de Raad van Justitie te Soerabaia en G.F.Clignett, inspecteur van de kultures., 335; 1 omslag
      Fragmenten.
    - Bewijs van eervol ontslag voor Ocker Repelaer, van 1830-1831 in dienst bij het regiment Lanciers nr.10, met daarin vervat de tekst van het K.B. d.d. 11 juni 1839., 336; 1 stuk
    - Extract uit de Resoluties van de waarnemend gouverneur-generaal van Nederlands-Indië d.d. 28 juni 1840 betreffende toestemming voor Mr.O.Repelaer met verlof te gaan., 337; 1 stuk
    - Procuratie, gepasseerd voor notaris Johannes Gerardus van der Haak te 's-Gravenhage door Jhr. Mr. Ocker Repelaer op Jhr. Leonard Robbert Gevaerts en Mr. Pieter Adriaan baron van Slingelandt., 1841.; 338; 1 stuk
    - Schuldbekentenis van Frederik Momhaan, gewezen officier van de artillerie in Indië aan Jhr.Mr. O.Repelaer., 1842.; 339; 1 stuk
    - Stukken betreffende de verlenging van de verloftermijn in Nederland van Mr.O.Repelaer, lid van de Raad van Justitie te Soerabaia., 1842, 1844.; 340; 3 stukken
    - Stukken betreffende Mr. Ocker Repelaer, in het bijzonder het beheer van zijn financiën door Mr. Hugo Repelaer en Jhr.O.van der Dussen rakende., 1842-1859.; 341; 5 omslagen
    - Stukken betreffende het proces, gevoerd te Batavia door J.L.A.Nieuwenhuizen, notaris, voor zichzelf en als gemachtigde van Jhr. Mr. O. Repelaer tegen F.J.H. Bayer, directeur van de stoommachine fabriek Phoenix te Soerabaja., 1845-1846.; 342; 11 stukken
    - Aanvullend advies d.d. 15 sept. 1846 betreffende de financiële moeilijkheden van de onderneming Bayer te Soerabaia en de bezwaren van de actiehouders in deze onderneming. Afschrift., 343; 1 stuk
    - Brief van J.L.A.Nieuwenhuizen te Batavia aan Jhr. O.van der Dussen te 's-Gravenhage betreffende het proces gevoerd te Batavia voor zichzelf en als gemachtigde van Jhr.Mr.O.Repelaer tegen F.J.H.Bayer., 344
    - Uittreksel uit de registers van de Burgerlijke Stand te Bloemendaal, betreffende het overlijden van Jhr.Mr.Ocker Repelaer van Driel op 24 febr.1859., 1859, 1870.; 345; 2 stukken
  - Ocker Jan Adriaan Repelaer van Driel 1849-1920 en Susanna Ewaldina Constantia van Tets 1856-1939, A.9
    - Persoonlijke en familie aangelegenheden.
      - Uittreksel uit de registers van de Burgerlijke Stand te Sneek betreffende de geboorte van Ocker Jan Adriaan, zoon van Jhr.Hugo Repelaer van Driel en Anna Johanna Petronella van Zuylen van Nyevelt op 10 sept.1849., 1871.; 346; 1 stuk
      - Huwelijksaankondiging van Jhr. Ocker Jan Adriaan Repelaer, ingenieur bij de Staatsspoorwegen en Jhvr. Suzanna Ewaldina Constantia van Tets., 1877.; 347; 1 stuk
      - Extract uit de registers van de Burgerlijke Stand te 's-Gravenhage, betreffende het huwelijk van Jhr. O.J.A. Repelaer en Jonkvr. Susanna Ewaldina Constantia van Tets., 1877.; 348; 1 stuk
      - Acte van huwelijkse voorwaarden, gepasseerd voor W.J. Eikendal, notaris te 's-Gravenhage tussen Jhr. Ocker Jan Adriaan Repelaer en Jonkvr. Susanna Ewaldina Constantia van Tets., 1877.; 349; 1 stuk
      - Binnenlands paspoort van Jhr. O.J.A. Repelaer, afgegeven te Arnhem en gedurende 12 maanden geldig., 1877.; 350; 1 stuk
      - Akte van procuratie van Jhr. O.J.A. Repelaer van Driel op Dr. Silberman te België betreffende octrooi aanvrage in België op uitvinding van een verbeterde rem installatie op treinen. Concept., z.j.; 351; 1 stuk
      - Condoleance van Prins Hendrik der Nederlanden als voorzitter van het Rode Kruis aan de Douarrière Repelaer van Driel-van Tets vanwege het overlijden van haar echtgenoot, Jhr. O.J.A. Repelaer van Driel., 1920.; 352; 1 stuk
      - Knipsels uit diverse kranten betreffende het overlijden van Jhr. O.J.A. Repelaer van Driel., 1920.; 353; 1 omslag
    - Benoemingen, diploma's, getuigschriften.
      - Getuigschrift, voor Ocker Jan Adriaan Repelaer, wegens gunstig afgelegd examen aan de 5-jarige H.B.S. te Arnhem., 1868.; 354; 1 stuk
      - Bewijs van inschrijving voor de Nationale Militie van O.J.A. Repelaer van Driel te Maastricht., 1868.; 355; 1 stuk
      - Diploma uitgereikt aan O.J.A.Repelaer door het bestuur van de Societeit Phoenix, waarbij hem het erelidmaatschap van de directie werd aangeboden., 356
      - Diploma van civiel-ingenieur behaald door Jhr. Ocker Jan Adriaan Repelaer aan de Polytechnisch School te Delft., 1872.; 357; 1 stuk
      - Stukken betreffende benoeming, bevordering en ontslag van Jhr. O.J.A. Repelaer van Driel bij de dienstdoende schutterijen te 's-Gravenhage en Arnhem., 1874-1878.; 358; 1 omslag
      - Extract uit de notulen van de Arnhemse Gemeenteraad inzake de plaatsing van Jhr. O.J.A. Repelaer op de kiezerslijsten van deze gemeente., 1878.; 359; 1 stuk
      - Machtiging van de minister van Binnenlandse Zaken aan Jhr. Ir. O.J.A. Repelaer van Driel tot het aanvaarden van de betrekking van commissaris der Geldersche Stoomtramwegmaatschappij., 1880.; 360; 1 stuk
      - Proces-verbaal van de beëdiging van Jhr. O.J.A. Repelaer van Driel als administrateur van het Kroondomein. met begeleidend schrijven., 1896.; 361; 2 stukken
      - Benoeming van Jhr. O.J.A. Repelaer van Driel tot lid van het hoofdcomite der vereniging "Het Nederlandsche Roode Kruis"., 1908.; 362; 1 stuk
      - Benoeming door de Koninging Moeder van Jhr. O.J.A. Repelaer van Driel tot commissaris der stichting Oranje-Nassau's oord., 1916.; 363; 1 stuk
      - Oorkonde aangeboden door de kerkvoogden der Ned. Herv. Gem. te 's-Gravenhage aan hun voorzitter Jhr. O.J.A. Repelaer van Driel, ter herinnering aan zijn 25-jarige ambtsbediening., 1917.; 364; 1 stuk
      - Getuigschrift in de vorm van een oorkonde aangeboden door het College van Notabelen aan Jhr. O.J.A. Repelaer van Driel in zijn functie van voorzitter van het College der Kerkvoogden der Nederduitsch Hervormde Gemeente te 's-Gravenhage., 1917.; 365; 1 stuk op perkament
      - Vonnis gewezen door de arrondissements rechtbank te 's-Gravenhage op het request van Jhr. O.J.A. Repelaer van Driel in zake een verbetering van de geslachtsnaam van zijn zoon Ocker Adriaan Widodara in de registers van de Burgerlijke Stand., 1904.; 366; 1 stuk
    - Briefwisseling
      - Ingekomen Brieven., 1871-1914.; 367-376; 10 omslagen
        - Hugo Repelaer. 1871., 367; 1 stuk
        - Mr.J.H.Geertsema. Cz., Minister van Binnenlandse Zaken. 1873., 368; 1 stuk
        - Actien Gesellschaft für Eisen und Brückenbau. 1877., 369; 1 stuk
        - Directie der Spoorwegen en Ministerie van Binnenlandse Zaken. 1877., 370; 3 stukken
        - J.M.Telders, sectie ingenieur bij de Spoorwegen. 1878., 371; 1 stuk
        - B. en W. te Nijmegen. 1884-1888., 372; 3 stukken
        - Nederlandsch Octrooi-Bureau en E.Rahusen. 1910., 373; 3 stukken
        - Mr.Th.Heemskerk, Minister van Binnenlandse Zaken. Afschrift. 1911., 374; 1 stuk
        - W.J.Lazer. 1911., 375; 1 stuk
        - P.Jongkindt te Dordrecht. 1914., 376; 1 stuk
      - Uitgaande brieven., 1878-1887.; 377-380; 4 omslagen
        - J.D.Fransen van de Putte, lid van de 2e Kamer der Staten-Generaal. Minuut. 1878., 377; 1 stuk
        - J.M.Telders, sectie ingenieur bij de Spoorwegen. Minuut. 1878., 378; 1 stuk
        - Britse Consulaat. 1879., 379; 1 stuk
        - B. en W. te Nijmegen. Minuut. 1887., 380; 1 stuk
      - Register van uitgaande brieven., 1909-1915.; 381; 1 deel
    - Financiële aangelegenheden.
      - Acte van décharge, gepasseerd voor P.C.L.Eikendaal, notaris te 's-Gravenhage door D.J.G.J. baron van Pallandt, voor de erfgenamen van Adriana Maria, baronesse van Zuijlen van Nijevelt. Authentiek afschrift., 1892.; 382; 1 stuk
      - Deurwaardersexploot inzake een hypotheek ten laste van Benjamin Blok op huizen aan de Kemperstraat te 's-Gravenhage, waarin Jhr.O.J.A.Repelaer van Driel ook een van de schuldeisers is., 1894.; 383; 1 stuk
      - Testament, gepasseerd voor W.J.M.de Bas, notaris te 's-Gravenhage, van Jonkvrouwe Jacoba Elisabeth Susanna Henriette, baronesse van Zuijlen van Nijevelt. Authentiek afschrift., 1895.; 384; 1 stuk
      - Memorie van aangifte der nalatenschap van Jonkvr. Jacoba Elisabeth Susanna Henriette van Zuijlen van Nijevelt. Met bijlagen., 1897.; 385; 5 stukken
      - Scheiding van de nalatenschap van Jhr.G.J.van Tets, overleden te 's-Gravenhage 10 september 1903., 1904.; 386; 1 stuk
      - Extract uit de staat en de scheiding van de boedel van Jhr. Govert Jacob van Tets, in zake de goederen gekomen aan Vrouwe Susanna Ewaldina Constantia Repelaer, geboren van Tets. Authentiek., 1904.; 387; 1 stuk
      - Schuldbekentenis ten laste van het echtpaar Folkert Jacobs van der Woude en Geertje Smit te Bergum voor geld hun tegen een vaste rente geleend door de Jhr. O.J.A.Repelaer van Driel, voor de bouw van een huis., 1912.; 388; 1 stuk
      - Schuldbekentenis van Jacobus Charles Blok aan Jhr. O.J.A.Repelaer van Driel, 1916.; 389; 1 stuk
        Onderhands.
    - Functies.
      - Stukken betreffende de sollicitatie, keuring en aanstelling van Jhr.Ir.O.J.A.Repelaer van Driel bij de Spoorwegen., 1874.; 390; 4 stukken
      - Brieven van J.M.Telders en Directie Nederlandsche Zuid-Ooster Spoorweg-Maatschappij betreffende aanstelling., 1874-1875.; 391; 3 stukken
      - Brief aan Directie Nederlandsche Zuid-Ooster Spoorweg-Maatschappij. Minuut., 1875.; 392; 1 stuk
      - Stukken betreffende de aanstelling, salaris, verhoging, bevorderingen en overplaatsingen van Jhr.Ir.O.J.A.Repelaer van Driel, achtereenvolgens buitengewoon opzichter, adjunctingenieur, sectie-ingenieur en Rijksingenieur bij de Spoorwegen., 1875-1892.; 393; 1 omslag
      - Stukken betreffende de sollicitatie van Jhr.O.J.A.Repelaer van Driel naar de functie van provinciaal ingenieur in Utrecht., 1881.; 394; 3 stukken
      - Aanbevelingsbrief van E.V.?Kesper, ingenieur bij de Staats-spoorwegen t.b.v. Jhr.O.J.A.Repelaer van Driel bij diens sollicitatie naar de functie van ingenieur bij de Amsterdamsche Duinwaterleiding., 1888.; 395; 1 stuk
      - Memorie van antwoord en voorlopig verslag op wetsontwerp tot verlegging van de monding van de Maas en opheffing van de Brabantse overlaten. Afschriften en uittreksels., 1880.; 396; 1 stuk
      - Rapport van J.M.Telders, sectie-ingenieur aan J.G.van den Bergh te Arnhem, hoofdingenieur, betreffende de toestand van constructies der bruggen over de Waal beneden Nijmegen. Afschrift., 1880.; 397; 1 stuk
      - Foto-album, aangeboden door de rentmeesters en hoofdadministrateurs van het Kroondomein aan Jhr. O.J.A.Repelaer bij diens aftreden als administrateur van het Kroondomein., 1920.; 398; 1 deel
    - Varia.
      - "Nieuwe Rotterdamsche Courant" d.d., waarin beschrijving van de begrafenis van Koning Willem III., 5 dec. 1890; 399; 1 stuk
      - Overzicht van de geschiedenis van het St.Nicolaasgasthuis, zich aanvankelijk bevindend in de Halstraat, later verplaatst naar de Amsterdamse Veerkade te 's-Gravenhage., z.j.; 400
        Jhr.O.J.A.Repelaer van Driel was een van de Regenten van dit gasthuis. Het archief van het St.Nicolaasgasthuis, een van de oudste geestelijke stichtingen van 's-Gravenhage, bevindt zich in het A.R.A. (inventaris in Verslagen omtrent 's-Rijks Oude Archieven. 1918 Dl.I p. 159-175).
      - Reglement "voor vrouwen commensalen in het Sint-Nicolaas Gasthuis te 's-Gravenhage., 1915.; 401; 1 deel
        Jhr.O.J.A.Repelaer van Driel was voorzitter der Regenten van dit Gasthuis.
      - "De Ingenieur" 32e jaargang 1917, no. 12, 402; 1 stuk
        Met bijblad.
  - Hugo Repelaer. 1878-1967., A.10
    - Stukken betreffende de ongegronde aanspraken van enige personen op een erfenis Van Campen, waarin Jhr.H.J.Repelaer van Driel als thesaurier van het Kroondomein ten onrechte werd gemengd., 1939-1940.; 403; 1 omslag
- Stukken betreffende aanverwante geslachten., B
  - Van Tets., B.1
    - Uittreksel uit de Registers der Burgerlijke Stand te Dordrecht betreffende het huwelijk van Lambert Pieter Catharinus van Tets (1788-1833) en Margaretha Catharina Repelaer (1796-1871) in 1818., 1826.; 404; 1 stuk
    - Uittreksel uit de Registers der Burgerlijke Stand te Dordrecht betreffende geboorte en overlijden van Johannes Pieter Catharinus van Tets, zoon van Lambert Catharinus van Tets en Margaretha Catharina Repelaer in 1818., 1826.; 405; 2 stukken
    - Aankondiging van het overlijden van Corneille Ocker Rees van Tets, door Douarière Rees van Tets, geb. Beyens., 1856.; 406; 1 stuk
  - Van Zuylen van Nyevelt., B.2
    - Afscheid door Mr.Jacob Abraham van Zuylen van Nyevelt (1773-1839) van zijn broers en zusters bij het voelen aankomen van zijn overlijden., 407
    - Rekening en verantwoording door Mr.Jacob Abraham van Zuylen van Nyevelt aan Jan Adriaan, baron van Zuylen van Nyevelt betreffende het erfdeel van laatstgenoemde uit de nalatenschap van Margaretha de Salis, douarière van Arnold Snoeck. Met begeleidend schrijven., 1831.; 408; 2 stukken
    - Brieven van Jan Adriaan, baron van Zuylen van Nyevelt (1776-1840) en Quirina Petronella, baronesse van Zuylen van Nyevelt, geboren Teding van Berkhout (1789-1866) aan hun dochters Anna en Cato., 1837 en z.j.; 409; 2 stukken
    - Brieven van Quirina Petronella, baronesse van Zuylen van Nyevelt, geboren Teding van Berkhout aan haar kinderen., 1849, 1863.; 410; 2 stukken
    - Akte van boedelscheiding van Jan Adriaan Baron van Zuylen van Nyevelt overleden te Leeuwarden in 1840 en douarière Quirina Catharina Petronella, Baronesse van Zuylen van Nyevelt, geboren Teding van Berkhout overleden te 's-Gravenhage in 1866, ten behoeve van Jacoba Elisabeth Suzanna Henriette, baronesse van Zuylen van Nyevelt. Afschrift., 411; 1 stuk
    - Akte van procuratie door de douarière Cornelia Adriana, Baronesse van Zuylen van Nyevelt, geboren Jhvr.Boreel (1796-1875) op Jhr.Mr.Hugo Repelaer van Driel, betaalmeester te Maastricht ter regeling van de nalatenschap van haar echtgenoot Hugo, Baron van Zuylen van Nyevelt. (1781-1853)., 1870.; 412; 1 stuk
    - Akte betreffende de verkoop en op naamstelling van een graf op het nieuwe kerkhof Eik en Duinen te Loosduinen door de eigenaar van deze begraafplaats Jacob Simon Noordendorp, aan Mr.Hugo Ferdinand, baron van Zuylen van Neyvelt.(1821-1872), met overdracht op diverse leden van dit geslacht., 1860, 1879.; 413; 2 stukken
    - Huwelijksaankondiging van Jacob Pieter Pompejus baron van Zuylen van Nyevelt, heer van de Ehze(1816-1890) en Francina Wilhelmina Maria Schas(1815-1851) aan Jhr.W.Gevaerts te Dordrecht., 1841.; 414; 1 stuk
- Stukken afkomstig van Alexander, Baron Schimmelpenninck van der Oye, heer van de beide Pollen en Nyenbeek(1839-1918), administrateur van het Kroondomein (1882-1888)., C
  - Algemeen
    - Beschikking van Koning Willem II betreffende het ambtskostuum van de administrateur van de particuliere domeinen, later Kroondomein. Afschrift., 1847.; 415; 1 stuk
    - Brief van Aljet van Rappard aan de staatsraad Van Mesritz, administrateur van de particuliere domeinen van de Koning, betreffende het inkomen van de Kroon. Met ongedateerd commentaar. Afschrift en minuut., 1848.; 416; 2 stukken
    - Koninklijk Besluit en extracten uit het Staatsblad betreffende het Kroondomein., 1856, 1863, 1885.; 417; 5 stukken
    - Brieven van J. Wtewaal te Breukelen aan de administrateur van het Kroondomein betreffende de Soerensche Bossen. Met rapporten., 1857.; 418; 1 omslag
    - Rapport van de bezittingen van het Kroondomein in de Biesbosch. Met situatietekening., (c. 1880); 419; 1 stuk
    - Aantekeningen betreffende de inkomsten uit de Kroondomeinen over de jaren 1844-1886 door Alexander, baron Schimmelpenninck van der Oye van Nyenbeek, administrateur van de Kroondomeinen, met inleiding over het ontstaan van het Kroondomein., 1882, 1886.; 420; 1 omslag
    - Jaarverslag van het Kroondomein door de administrateur Schimmelpenninck van der Oye., 1882-1887.; 421; 1 omslag
    - Stukken betreffende de overname van de domeinen van Prins Frederik der Nederlanden als Kroondomein. 1883-1885. Met begeleidend schrijven 1885., 422; 1 omslag
    - Circulaire van A. baron Schimmelpenninck van der Oye van Nyenbeek, administrateur, aan de rentmeesters om zich te onthouden van beinvloeding van het personeel in verband met de verkiezingen. Afschrift., 1884.; 423; 1 stuk
    - Wetsontwerp betreffende het Kroondomein., 1884.; 424; 1 omslag
    - Rapport betreffende de uitgestrektheid van het Kroondomein in de Nederlanden., z.j.; 425; 1 omslag
    - Uitnodiging, toegangsbewijzen en programma voor de begrafenis van Z.K.H. Willem Alexander Karel Hendrik Frederik, Prins van Oranje op 17 juli 1884 in de Nieuwe Kerk te Delft voor A. Baron Schimmelpenninck van der Oye van Nyenbeek, administrateur van het Kroondomein., 426; 4 stukken
    - Uitnodiging voor bijwoning van de opening van het Rijksmuseum te Amsterdam., 1885.; 427; 1 stuk
  - Briefwisseling
    - Ingekomen Brieven., 1882-1905.; 428-453; 26 omslagen
      - Jhr.Mr.P.H.Gevers Deynoot. Afschrift. 1882., 428; 1 stuk
      - Jhr.H.P.H.Hooft. Met bijlage. 1882., 429; 2 stukken
      - G. ......... 1882., 430; 2 stukken
      - Mr.C.Th.van Lynden van Sandenburg. 1882., 431; 1 stuk
      - Jhr.J.A.Röell. 1882., 432; 1 stuk
      - Mr.J.G.Rochussen. 1882., 433; 1 stuk
        Met bijlage.
      - J.E.N.Sirtema van Grovéstins. Afschrift. 1882., 434; 1 stuk
      - A.Verkouteren. Oorspronkelijk en afschriften. 1882-1885., 435; 5 stukken
      - A.C. Baron Bentinck. 1883., 436; 1 stuk
      - K.van der Heyden. 1883., 437; 1 stuk
      - J.M.L.van Bronkhorst. 1883., 438; 1 stuk
      - Willem III, Koning der Nederlanden. Oorspronkelijk en afschriften. 1883-1888., 439; 1 omslag
      - C.H.F. Dumonceau. Oorspronkelijk en afschriften. 1883, 1887., 440; 6 stukken
      - -van Bossen. 1884., 441; 1 stuk
      - -Grobbee. 1884., 442; 1 stuk
      - A.Kool. 1884., 443; 1 stuk
      - H.A.A. Baron Collot d'Escury. 1885., 444; 1 stuk
      - Ministerie van Financiën. Afschrift. 1885., 445; 1 stuk
      - W.C. Baron Snouckaert van Schauburg. Afschriften. 1885, 1888., 446; 2 stukken
      - V.W.R. Baron Bentinck tot Schoonheten. Afschriften. 1887., 447; 2 stukken
      - H.W.J.E. Taets van Amerongen van Woudenberg. 1887., 448; 1 stuk
      - M.J.Huydecoper. 1888., 449; 1 stuk
      - J.de Kempenaer. 1888., 450; 1 stuk
      - Jhr.S.M.S.de Ranitz. 1896., 451; 1 stuk
      - Jhr.O.J.A.Repelaer van Driel. 1896, 1897., 452; 2 stukken
      - C.D.Tielenius Kruythoff. 1905., 453; 1 stuk
    - Uitgaande brieven., 1882-1888.; 454-457; 4 omslagen
      - Willem III, Koning der Nederlanden. Minuut en afschriften. 1884-1888., 454; 1 omslag
      - Ministerie van Financiën. Afschrift. 1885., 455; 1 stuk